【裁判字號】    97,消債更,923
【裁判日期】    971231
【裁判案由】    更生
【裁判全文】
臺灣桃園地方法院民事裁定           97年度消債更字第923號
聲  請  人
即債務人    乙○○
代  理  人  甲○○
上列當事人因消費者債務清理事件聲請更生，本院裁定如下：
    主  文
債務人林佳麗自中華民國九十七年十二月卅一日十七時起開始更
生程序。
命司法事務官進行本件更生程序。
    理  由
一、按法院開始更生程序之裁定，應載明其年、月、日、時，並
    即時發生效力。又法院裁定開始更生或清算程序後，得命司
    法事務官進行更生或清算程序，必要時得選任律師、會計師
    或其他適當之自然人或法人一人為監督人或管理人。消費者
    債務清理條例第45條第1項、第16條第1項分別定有明文。
二、本件聲請意旨略以：聲請人有不能清償債務情事，曾依消費
    者債務清理條例向金融機構辦理前置協商不成立，協商不成
    立之理由係收入小於負債，而伊與銀行協商之條件，每月需
    還款新台幣（下同）9,800 元，然伊每月收入16,500元，伊
    之薪資於支付自己之必要生活費用後，不足支付協商應繳款
    項11,968元，上開協商顯未顧及聲請人維持日常生活之所需
    ，顯不公平致協商不成立，此非債務人主觀上故意使協商不
    成立，實乃客觀上確有不可歸責於債務人之事由所致，又聲
    請人無擔保或無優先權之債務總額未逾1,200 萬元，復未經
    法院裁定開始清算程序或宣告破產，爰依法聲請更生等語。
三、經查：
  (一)債務人主張其負債總額180 萬元，無擔保或無優先之債務未
    逾1,200 萬元，惟其目前每月薪資收入僅17,280元（實領16
    ,500 元） ，除此薪資收入外，並無其他財產，有不能清償
    債務情事，業據其提出財產及收入狀況說明書、所得稅清單
    、僱傭契約書、債權人清冊等件為證，且據本院調閱稅務電
    子閘門財產所得調件明細表查明屬實。
  (二)債務人曾與各債權人就無擔保債權進行前置性協商而不成立
    ，雙方於本院審理中曾協商每月清償9,800 元之還款方案。
    惟依行政院主計處公布96年度台灣省桃園縣平均每人每月消
    費支出金額為17,525元，再參酌社會救助法第4 條第2 項，
    以其百分之60為最低生活費，則債務人每月最低生活費用10
    ,515 元 （計算式：17,525元×百分之60= 上開金額），茲
    以債務人目前每月薪資16,500元扣除其每月最低生活費10,5
    15元後僅餘5,985 元足供償債，原協商條件約定債務人按月
    還款9,800 元，其履行自有重大困難，債務人主張因不可歸
    責於己之事由，致履行原協商條件有重大困難，應堪採信。
  (三)綜上，債務人一般消費者，並未從事營業活動，無擔保或無
    優先之債務未逾1,200萬元，有不能清償債務情事，前與各
    債權人成立之協商條件，復因不可歸責於己之事由，致履行
    顯有重大困難。此外，又查無消費者債務清理條例第6 條第
    3 項、第8 條或第46條各款所定駁回更生聲請之事由存在，
    債務人聲請更生，應屬有據，爰准予開始更生程序，並命司
    法事務官進行本件更生程序。
四、依首揭規定裁定如主文。
中    華    民    國    97    年    12    月    31    日
              民事第二庭    法      官  張金柱
本件不得抗告
本裁定已於中華民國97年12月31日下午5時公告。
以上正本證明與原本無異。
中    華    民    國    98    年     1    月     7    日
                            書記官  黃珮娟


司法院資訊處製作；財團法人民間司法改革基金會備份。
